【裁判字號】    92,上易,489
【裁判日期】    920326
【裁判案由】    賭博等
【裁判全文】
臺灣高等法院刑事判決                          九十二年度上易字第四八九號
    上  訴  人  臺灣板橋地方法院檢察署檢察官
    被      告  壬○○
                Ｒ○○
                午○○
                Ｓ○○
                ｅ○○
                Ａ○○
                Ｕ○○
                酉○○
                黃○○
                戌○○
                天○○
                Ｈ○○
                寅○○
                丑○○
                亥○○
                Ｖ○○
                ａ○○
                ｃ○○
                己○○○
                子○○○
                戊○○○
                Ｊ○○
                巳○○
                庚○○
                癸○○
                申○○
                地○○
                Ｄ○○
                Ｘ○○
                丁○○
                卯○○
                宙○○
                Ｆ○○
                Ｂ○○
                Ｏ○○
                辛○○
                宇○○
                Ｑ○○
                Ｌ○○
                Ｙ○○
                未○○
                Ｍ○○
                辰○○
                Ｔ○○
                Ｅ○○
                Ｃ○○
                Ｚ○○
                ｄ○○
                ｆ○○
                乙○○
                丙○○
                Ｎ○○
                ｇ○○
                ｂ○○
右上訴人，因被告等賭博案件，不服臺灣板橋地方法院，八十九年度易字第三八０八
號，中華民國九十年十二月十日、九十一年二月六日、二月二十七日、三月二十九日
第一審判決（起訴案號：臺灣板橋地方法院檢察署八十九年度板偵字第一０九七一號
），提起上訴，本院判決如左：
    主  文
原判決關於壬○○、Ｒ○○、午○○、Ｓ○○、ｅ○○、Ａ○○、ｆ○○、Ｕ○○、
酉○○、黃○○、戌○○、天○○、Ｈ○○、寅○○、丑○○、亥○○、Ｖ○○、ａ
○○等賭博罪均撤銷。
Ｒ○○、Ｓ○○、酉○○、黃○○、戌○○、天○○、寅○○共同以賭博為常業，各
處有期徒刑貳月，如易科罰金均以佰元折算壹日，扣案如附表編號一至六、八至十
五、十七至二二、二五至二八、三十至四八所示之物均沒收。
壬○○、午○○、ｅ○○、Ａ○○、ｆ○○、Ｕ○○、Ｈ○○、丑○○、亥○○、Ｖ
○○、ａ○○均無罪。
其他上訴駁回。
    事  實
一、Ｒ○○、Ｓ○○、酉○○、黃○○、天○○、戌○○、寅○○均受僱於Ｇ○○在
    臺北縣三重市○○路○段七十八號五樓甲○股份有限公司（下簡稱天台公司）電
    子遊戲場電玩部、小鋼珠部擔任開分、洗分員，及櫃台兌換代幣工作，月薪新台
    幣（下同）二萬多元至三萬多元不等，與Ｇ○○、Ｋ○○、Ｉ○○、Ｐ○○、現
    場主任玄○○、Ｗ○○等人，或自八十九年三月間，或自同年四月間，或自同年
    五月間起，共同基於常業賭博犯意之聯絡，在天台公司電子遊戲場公眾得出入之
    場所，由Ｇ○○擺設如附表編號三一至四七所示之電子遊戲機具計七十九台（含
    ＩＣ板一百一十七塊）及小鋼珠機具計二百二十二台（含ＩＣ板二百二十二塊）
    、分別為賭客兌換代幣、開分、洗分或兌換現金，而共同與不特定之人賭博財物
    ，並均以之為常業。其賭博方法係由賭客以現金向店內兌換代幣，再持代幣投入
    電子遊戲機具內，或以代幣投入兌換機（計數器）內取得小鋼珠後，與機具押注
    分數或小鋼珠，而與機器對賭，如押中，則可贏得倍數不等之分數或小鋼珠，再
    以機具內累積所得之分數或小鋼珠兌換店內之寄分卡（或寄幣單即每枚代幣為十
    元）或寄珠卡（或鋼珠再玩卡），持之兌換現金，由Ｉ○○、Ｐ○○在上開甲○
    公司址之六樓或三樓負責兌換現金給店內賭客，如未押中，則以代幣所押注之分
    數或小鋼珠即分別由上開電子遊戲機具或小鋼珠機具沒入，賭資（現金）即歸Ｇ
    ○○所有。嗣於八十九年六月二日零時五十分許，為臺灣板橋地方法院檢察署檢
    察官指揮內政部警政署督察室，在上址當場查獲，同時在上址三樓之撞球場內，
    查獲正以寄珠卡（起訴書誤載為寄分卡）向Ｉ○○、Ｐ○○兌換現金之賭客黃正
    昌、洪一弘（以上二人均為同案被告，均業經檢察官為不起訴處分），並分別扣
    得如附表所示之物。
二、案經臺北縣警察局三重分局報請臺灣板橋地方法院檢察署檢察官偵查起訴。
    理  由
甲、撤銷改判有罪部分：
一、訊據被告酉○○、黃○○、戌○○對於渠等先後受僱於天台公司電子遊戲場擔任
    開分、洗分員工作；Ｒ○○、Ｓ○○、天○○、寅○○雖於本院審理時未到庭，
    惟據渠等在警訊、原審偵審中亦供承受僱於天台公司電子遊戲場擔任開分、洗分
    員或櫃台兌換代幣工作不諱。惟分別於警訊、原審偵審中及本院審理時否認有上
    開賭博之犯行，均稱：並未以寄分卡或寄珠卡兌換現金給賭客情事，渠等並未賭
    博且未以之為常業等語。
二、經查同案被告Ｇ○○及電玩部、小鋼珠部現場主任玄○○、Ｗ○○對於上開時、
    地以天台公司名義經營電子遊戲場業務，擺設如附表編號三一至四七所示之電子
    遊戲機具七十九台（含ＩＣ板一百一十七塊）及小鋼珠機具計二百二十二台（含
    ＩＣ板二百二十二塊）並以月薪二萬多元至三萬多元薪資先後僱用被告等擔任開
    分、洗分、及櫃台兌換代幣工作等情屬實，而同案被告Ｉ○○、Ｐ○○對於渠等
    在上開天台公司地址之六樓或三樓以每張值一千元之寄分卡（或寄幣單每枚代幣
    為十元）或寄珠卡（或鋼珠再玩卡）兌換現金九百七十元給店內賭客之事實及同
    案被告Ｋ○○對於其在上開時地在天台公司幫忙看店且為Ｇ○○等天台公司人員
    任保證人之事實亦均供承不諱，並有如附表所示之物扣案可佐。且扣案如附表編
    號八、十七所示同案被告Ｉ○○、Ｐ○○之霹靂包各一個，前者為深綠色，長二
    十八公分，寬十四公分，後者為黑色，長三十公分，寬十二公分；扣案如附表編
    號二十三、二十九所示之錄影帶，前者之內容為空白，後者之內容為甲○公司店
    內之櫃檯，有多人出入或前往櫃檯接洽，店內並有三台小鋼珠之兌換機（計數器
    ）供客人使用；扣案如附表編號四所示之寄幣單（每張之寄幣數量不等）計十四
    張（起訴書之附表編號四誤載為二十張）、編號五、十四、十九、二七所示之寄
    珠卡（編號十九之寄珠卡為七張，編號二七之寄珠卡為六百五十三張，起訴書之
    附表編號二七誤載為「鋼珠再玩卡六百五十張」）計八百二十六張、編號六、二
    二（起訴書之附表編號二二誤載為寄分卡及寄幣單六百三十九張）所示之寄分卡
    （分紫、綠、黃、紅）計六百三十九張、編號二八、四八所示之代幣（正反面均
    有老虎圖案、並載明娛樂專用，恕不兌現）計一百八十二枚之事實，均經原審依
    職權勘驗屬實，有勘驗筆錄三紙附卷可稽。復有現場圖、搜索票、搜索扣押證明
    筆錄、執行搜索報告、內政部警政署維新小組違反社會秩序維護法案件現場紀錄
    、臨檢人員名冊、甲○公司之公司登記資料、公司執照、營利事業登記證、電子
    遊藝場營業級別證各一份、現場照片七十二張在卷足憑。
三、同案被告Ｉ○○、Ｐ○○與黃正昌、洪一弘復係於兌換現金時當場查獲等情，業
    據同案被告Ｉ○○、Ｐ○○均供明在卷，核與同案被告黃正昌、洪一弘各於偵查
    中及原審審理時所證述之情節均相符。抑有進者，同案被告Ｉ○○、Ｐ○○、玄
    ○○、Ｗ○○經原審送請法務部調查局施以測謊鑑定結果，同案被告Ｉ○○、Ｐ
    ○○稱「其非甲○員工；甲○未付其薪資；客人未以分數兌換現金」，經測試均
    呈情緒波動之反應，研判均有說謊；同案被告玄○○稱「客人未以分數兌換現金
    ；三樓未兌換現金」，經測試呈情緒波動之反應，研判有說謊；同案被告Ｗ○○
    稱「客人未以分數兌換現金」，經測試呈情緒波動之反應，研判有說謊等情，亦
    有法務部調查局九十年六月七日（90）陸（三）字第90020927號鑑定通知書在卷
    足憑。
四、至證人李政崇、葉宗明、連武德雖各於原審審理時到庭證稱「我有持卡換錢，每
    張卡賣九百七十元，換錢的人拿扣案之霹靂包，我不知換錢及賣卡給我的人之真
    實身分，我向他們以每張卡九百八十元買進，買約二、三次，每次約三、五張；
    每張卡換九百七十元，有二個約三十多歲之年輕人，我有向他們以每張卡九百九
    十元買得，我對當庭之Ｐ○○有印象，但我不敢確定是否跟他買，亦不確定當庭
    之Ｉ○○、Ｐ○○是否為店裡的人，會去玩就是因有換錢交易才會比較想去玩，
    否則，即不會想玩；我有買過寄珠卡，一張九百八十元。」云云，姑不論證人李
    政崇、葉宗明、連武德均不能確定係向同案被告Ｉ○○、Ｐ○○買卡進店裡把玩
    ，縱然渠等均能確定，而認同案被告Ｉ○○、Ｐ○○有以現金九百九十元或九百
    八十元賣卡給賭客把玩之事實，但就本件相關證人或同案被告於警訊時或偵查中
    之供述而言，並無一人提及同案被告Ｉ○○、Ｐ○○亦有賣卡給賭客進入甲○公
    司店內把玩之情形；又同案被告Ｉ○○、Ｐ○○被查獲時，持有如附表編號四、
    五、六、十四所示之甲○公司店內每張約值一千元之寄分卡（或寄幣單）或寄珠
    卡，總計一百八十一張，以每張九百七十元計，約有十七萬五千五百七十元之多
    ，上開甲○公司店內之卡在一般市面上，並無流通性，衡情，若同案被告Ｉ○○
    、Ｐ○○均非甲○公司店內之員工，則同案被告Ｉ○○、Ｐ○○在買多賣少之情
    況下，豈非自陷於血本無歸之地？更遑論同案被告Ｉ○○、Ｐ○○要合夥投資並
    追加投資來經營此項業務，且迄未結算賺多少，顯與常情有違。由此可知同案被
    告Ｉ○○、Ｐ○○均係以換卡給賭客為主要業務之甲○公司店內員工，其與甲○
    公司店內之老闆即同案被告Ｇ○○、同案被告玄○○及本案被告Ｒ○○等人，與
    不等定之人賭博財物即有賭博犯行之犯意聯絡及行為分擔至明。被告Ｒ○○等人
    或為開分員、或為洗分員或為櫃換兌代幣人，均係參與賭博犯罪構成要件之人
    ，又刑法上所謂常業犯，指反覆以同種類行為為目的之社會活動之職業性犯罪而
    言，被告等恃此為唯一謀生職業，縱令兼有職業，仍無礙於該常業犯罪之成立，
    最高法院著有判例。所辯未曾參與賭博且非常業要屬卸責之詞，委無可採，犯行
    應堪認定。
五、被告Ｒ○○、Ｓ○○、酉○○、黃○○、戌○○、天○○、寅○○先後受僱於同
    案被告Ｇ○○於上開時、地擔任開分、洗分員、兌換代幣，並由Ｇ○○擺設如附
    表三一至四七所示之電子遊戲機具，共同與不特定人賭博財物，並恃以維生，核
    係犯刑法第二百六十七條之常業賭博罪，而被告等人與公司負責人Ｇ○○、現場
    主任玄○○、Ｗ○○及看顧店面之Ｋ○○等人就上開常業賭博罪，彼此之間，有
    犯意之聯絡及行為之分擔，均為共同正犯。
六、原審以被告Ｒ○○、Ｓ○○、酉○○、黃○○、戌○○、天○○、寅○○等人罪
    證明確，予以論罪科刑，固非無見，惟查刑法第二百六十七條之常業賭博罪為二
    年以下有期徒刑之罪，並無拘役刑，原審竟科處拘役刑，其適用法則，顯有欠當
    ；又認被告等與本院諭知無罪（後述）之壬○○、午○○、ｅ○○、Ａ○○、ｆ
    ○○、Ｕ○○、Ｈ○○、丑○○、亥○○、Ｖ○○、ａ○○等人共犯，亦有未合
    ，公訴人上訴意旨執以指摘原判決諭知拘役刑為不當，為有理由，應予撤銷改判
    ，爰審酌被告Ｒ○○等人之素行、犯罪手段、目的、犯罪後態度及犯罪後所生危
    拓，並係受雇工作，為圖謀生計所犯等一切情狀，量處如主文第二項所示之刑，
    並諭知易科罰金之折算標準，查被告行為後刑法第四十一條已於九十年一月十日
    修正公布，並自同年月十二日生效，得易科罰金，修正為犯最重本刑為五年以下
    有期徒刑以下之刑之罪，與修正前條文規定犯最重本刑為三年以下有期徒刑以下
    之刑之罪比較，以修正後條文有利於被告，依刑法第二條第一項前段規定，應適
    用修正後之刑法第四十一條第一項前段。故依該條規定，諭知被告有期徒刑易科
    罰金之折算標準。
七、扣案如附表編號三一至四七及扣案如附表編號一至六、九至十四、十八至二二（
    其中編號十九之寄珠卡計八百二十六張；編號二十九之寄分卡計六百三十九張、
    寄幣單計十四）、二五至二八、三十、四八所示之物，分別係當場賭博之器具及
    在兌換籌碼處之財物，均業據同案被告Ｇ○○等於警訊時供明在卷，不問屬於犯
    人與否，均應依刑法第二百六十六條第二項之規定宣告沒收。扣案如附表編號八
    、十五、十七所示之物，分別係同案被告Ｉ○○、Ｐ○○所有供渠等與被告等共
    同犯本件賭博罪所用之物，亦據同案被告Ｉ○○、Ｐ○○供明在卷，其餘證據及
    理由如前述，均應依刑法第三十八條第一項第二款之規定宣告沒收。至扣案如附
    表編號七、十六、二三、二四、二九所示之物，雖各係同案被告Ｉ○○、Ｐ○○
    、Ｇ○○所有，但均非供渠等共同犯本件賭博罪所用之物，復均非違禁物，因認
    尚無沒收之必要，故均不予宣告沒收，併予明。
八、被告Ｒ○○、Ｓ○○、天○○、寅○○經合法傳喚，無正當之理由不到庭，爰不
    待其陳述逕行判決。
乙、撤銷改判無罪部分：
一、公訴意旨略以：被告壬○○、午○○、ｅ○○、Ａ○○、ｆ○○、Ｕ○○、Ｈ○○、丑○○、亥○○、Ｖ○○、ａ○○等十一人均係天台公司之員工，共同基於
    常業賭博之犯意聯絡，分別於八十九年三月一日、八十九年三月四日、八十九年
    四、五月間某日、八十九年五月二十五日起至同年六月二日零時五十分許，在Ｇ
    ○○所經營設於臺北縣三重市○○路○段七十八號五樓甲○公司電子遊戲場，公
    眾得出入之場所，由Ｇ○○擺設如附表一編號三一至四七所示之電子遊戲機具計
    七十九台（含ＩＣ板一百一十七塊）及小鋼珠機具計二百二十二台（含ＩＣ板二
    百二十二塊），並以月薪新臺幣（下同）二萬多元至三萬多元不等，受僱於Ｇ○○為天台公司電子遊戲場之員工，共同與不特定之人賭博財物，並以之為常業，
    其賭博方法係由賭客以現金向店內兌換代幣，再持代幣投入電子遊戲機具內，或
    以代幣投入兌換機（計數器）內取得小鋼珠後，與機具押注分數或小鋼珠，而與
    機器對賭，如押中，則可贏得倍數不等之分數或小鋼珠，再以機具內累積所得之
    分數或小鋼珠兌換店內寄分卡（或寄幣單即每枚代幣為十元）或寄珠卡（或鋼珠
    再玩卡），以備下次再持之把玩，或進而持之兌換現金（由Ｉ○○、Ｐ○○在上
    開天台公司址之六樓或三樓負責兌換現金給店內賭客），如未押中，則以代幣所
    押注之分數或小鋼珠即分別由上開電子遊戲機具或小鋼珠機具沒入，賭資（現金
    ）即歸Ｇ○○所有。嗣於八十九年六月二日零時五十分許，為台灣板橋地方法院
    檢察署檢察官指揮內政部警政署督察室，在上址當場查獲，同時在上址三樓之撞
    球場內，查獲正以寄珠卡（起訴書誤為寄分卡）向Ｉ○○、Ｐ○○兌換現金之賭
    客黃正昌、洪一弘（以上二人均為同案被告，均業經檢察官為不起訴處分），並
    分別扣得如附表一所示之物。因認被告壬○○、午○○、ｅ○○、Ａ○○、Ｕ○○、Ｈ○○、丑○○、亥○○、Ｖ○○、ａ○○等人共犯刑法第二百六十七條常
    業賭博罪嫌。
二、按犯罪事實，應依證據認定之，無證據不得推定其犯罪事實；不能證明被告犯罪
    者，應諭知無罪之判決，刑事訴訟法第一百五十四條及第三百零一條第一項分別
    定有明文。次按事實之認定，應憑證據，如未能發現相當證據，或證據不足以證
    明，自不能以推測或擬制之方法為裁判基礎；認定犯罪事實所憑之證據，雖不以
    直接證據為限，間接證據亦包括在內，然無論直接或間接證據，其為訴訟上之證
    明，須於通常一般之人均不致於有所懷疑，而得確信其為真實之程度者，始得據
    之為有罪之認定，倘其證明尚未達到此一程度，而有合理之懷疑存在時，即無從
    為有罪之認定；認定不利於被告之事實，須依積極證據，茍積極證據不足為不利
    於被告事實之認定時，即應為有利於被告之認定，更不必有何有利之證據，最高
    法院四十年台上字第八六號、七十六年台上字第四九八六號及三十年上字第八一
    六號判例分別著有明文。
三、訊據被告壬○○、ｅ○○、Ａ○○、丑○○、亥○○、Ｖ○○等人對於受僱於天
    台公司電子遊戲場工作之事實，供承不諱，惟矢口否認有共同參與賭博為業，渠
    等工作與電子遊戲機具賭博無關等語，被告午○○、ｆ○○、Ｕ○○、Ｈ○○、
    ａ○○等人雖未到庭，惟據彼等分別於警訊、原審偵審中矢口否認有公訴人所指
    賭博之犯行，辯稱渠等並未參與共同賭博之犯行等語。
四、經查被告壬○○等十一人雖均受僱於Ｇ○○，在天台公司電子遊戲場工作，惟其
    職務分別為：壬○○是外場服務，倒茶、打掃環境整潔工作（見警卷稱Ａ卷、偵
    卷稱Ｂ卷二四頁、原審卷稱Ｃ卷四八、本院九十二年三月十二日審理筆錄稱Ｄ卷
    ）；午○○是外場服務，清潔倒茶水工作（見Ａ卷、Ｂ卷二四頁）；ｅ○○是機
    台維修工作（見Ａ卷、Ｂ卷二六背面、Ｄ卷）；Ａ○○是外場服務，機台清潔、
    打掃、倒鋼珠等工作（見Ａ卷、Ｄ卷）；ｆ○○是服務生，拿桶子、倒鋼珠、打
    掃等工作（見Ａ卷、Ｂ卷二十八頁）；，Ｕ○○是外場服務員（見Ａ卷、Ｂ卷二
    十八頁、Ｃ卷五十頁）；Ｈ○○是外場服務員（見Ａ卷、Ｂ卷三一頁）；丑○○
    是外場服務員，拿桶子、插牌子（見Ａ卷、Ｂ卷三一頁、Ｄ卷）；亥○○是外場
    服務員，掃地、清除煙灰缸等工作（見Ａ卷、Ｂ卷三一頁背面、Ｄ卷）；Ｖ○○
    是任外場服務員，負責清潔工作（見Ａ卷、Ｂ卷三二頁、Ｄ卷）；ａ○○是擔任
    服務生，拿桶子、倒珠子等工作（見Ａ卷、Ｂ卷三二頁）；被告壬○○等十一人
    雖為天台公司員工，受僱於Ｇ○○，惟彼等之職務與電子遊戲場電玩部、鋼珠部
    為賭客換代幣、開分、洗分以累積所得之寄分卡、寄珠卡持以向公司所指示之人
    員兌換現金賭博財物之行為無關，殊難以彼等為公司員工，即認彼等均有參與賭
    博之犯罪行為，被告壬○○等十一人堅決否認有參與賭博之行為，其工作與賭博
    行為無關，應屬可信，此外，復查無其他事證足認渠等受僱於天台公司有參與賭
    博之犯罪行為，被告等犯罪既屬不能證明，自應為無罪之判決。
五、原審疏未詳予調查審認，徒以被告壬○○等十一人為天台公司電子遊戲場員工，
    而不問渠等有無共同參與賭博犯罪行為，遽論以共同常業賭博罪，尚有未當，公
    訴人上訴意旨仍執陳詞，認被告壬○○等十一人犯有常業賭博罪並應科處徒刑，
    執以指摘原判決適用法則不當，固無理由，惟原判決此部分既有可議，自屬無從
    維持，應予撤銷改判，被告壬○○、午○○、ｅ○○、Ａ○○、ｆ○○、Ｕ○○
    、Ｈ○○、丑○○、亥○○、Ｖ○○、ａ○○等十一人犯罪不能證明，爰為無罪
    之諭知。
六、被告午○○、ｆ○○、Ｕ○○、Ｈ○○、ａ○○等人經合法通知，無正當理由不
    到庭，爰不待其陳述逕行判決。
丙、上訴駁回部分：
一、公訴意旨略以：被告Ｎ○○係甲○公司之員工，被告ｃ○○、己○○○、子○○○、戊○○○、ｇ○○、Ｊ○○、巳○○、庚○○、癸○○、申○○、地○○、
    Ｄ○○、Ｘ○○、丁○○、卯○○、宙○○、Ｆ○○、Ｂ○○、Ｏ○○、辛○○
    、宇○○、Ｑ○○、Ｌ○○、Ｙ○○、未○○、Ｍ○○、Ｅ○○、Ｚ○○、ｄ○○、丙○○、ｂ○○、辰○○、Ｔ○○、Ｃ○○、乙○○等三十五人均為當場查
    獲之賭客，因認被告Ｎ○○涉有刑法第二百六十七條之常業賭博罪嫌；被告ｃ○○等三十五人均涉有刑法第二百六十六條第一項前段之普通賭博罪嫌云云。
二、按犯罪事實，應依證據認定之，無證據不得推定其犯罪事實；不能證明被告犯罪
    者，應諭知無罪之判決，刑事訴訟法第一百五十四條及第三百零一條第一項分別
    定有明文。次按事實之認定，應憑證據，如未能發現相當證據，或證據不足以證
    明，自不能以推測或擬制之方法為裁判基礎；認定犯罪事實所憑之證據，雖不以
    直接證據為限，間接證據亦包括在內，然無論直接或間接證據，其為訴訟上之證
    明，須於通常一般之人均不致於有所懷疑，而得確信其為真實之程度者，始得據
    之為有罪之認定，倘其證明尚未達到此一程度，而有合理之懷疑存在時，即無從
    為有罪之認定；認定不利於被告之事實，須依積極證據，茍積極證據不足為不利
    於被告事實之認定時，即應為有利於被告之認定，更不必有何有利之證據，最高
    法院四十年台上字第八六號、七十六年台上字第四九八六號及三十年上字第八一
    六號判例分別著有明文。
三、公訴人認被告Ｎ○○涉有刑法第二百六十七條之常業賭博罪嫌及被告ｃ○○等三
    十五人涉有刑法第二百六十六條第一項前段之普通賭博罪嫌，係以右揭事實，業
    據同案被告黃正昌、洪一弘、林三奇、梁志文、李金煌、劉清雲、林哲松、何建
    宏、陳建坤、蔡金圍、楊瑞南、李政崇、楊榮源、鍾華珍、賴忠孝、曾俊傑、游
    孝賢、陳水生、葉宗明、林大雄、連武德、吳國華、鄭金萬、洪兆璋、楊世昌、
    陳朝任、沈獻宗、鄭樺麒、黃健益、邱顯誠、李億陽、楊宗翰、林子明、林明華
    、黃書榮、束崇驊、陳俊雄、呂雪鳳、黃瑞德、李經綸、鄭如涵分別於警訊時及
    檢察官偵訊時供承不諱，並有如附表所示之扣案物可資佐證。又同案被告Ｉ○○
    、Ｐ○○、黃正昌、洪一弘復係於兌換現金時當場查獲，足認同案被告Ｇ○○等
    所辯，均屬卸責之詞，不足採信，其等犯嫌皆堪認定為其論據。
四、訊據被告ｃ○○、己○○○、戊○○○、Ｊ○○、巳○○、庚○○、癸○○、申
    ○○、地○○、Ｔ○○、Ｘ○○、丁○○、卯○○、宙○○、辰○○、Ｂ○○、
    Ｏ○○、辛○○、宇○○、Ｑ○○、Ｙ○○、Ｍ○○、Ｅ○○、Ｃ○○、ｄ○○
    均堅決否認有前揭公訴人所指之犯行，被告ｃ○○等人或辯稱去找朋友，或辯稱
    進去電玩店賣檳榔，或辯稱借廁所，或辯稱看完電影進去看一下，外面掛的是合
    法的電玩店，或辯稱開放場所進去看一下，或辯稱陪同事進去逛一逛，或辯稱來
    不及看電影，店門口有自動販賣機，進去換零錢，或辯稱去找兒子、找孫子，或
    辯稱找朋友聊天，或辯稱與朋友約在那裡見面，或辯稱在隔避撞完球進去逛一逛
    各等語，核與在警訊及偵查時所供情節無異。被告ｇ○○、ｂ○○、丙○○、乙○○、Ｚ○○、未○○、Ｌ○○、Ｆ○○、Ｄ○○、子○○○雖未到庭，惟據彼
    等在警訊或原審偵審中迭次供稱：渠等係進入天台公司電子遊戲場看人把玩，或
    找朋友、親友、或參觀或借用廁所或因額滿尚在等候即遇警臨檢，並未把玩店內
    之電子遊戲機具及小鋼珠機具等語，而被告Ｎ○○則辯稱：渠係保全公司派駐在
    天台公司執行保全勤務之人員，非天台公司之員工，渠並未賭博各等語。
五、經查，被告Ｎ○○確係博泰保全股份有限公司（簡稱博泰保全公司）派駐在甲○
    公司執行保全勤務之人員，並非甲○公司員工之事實，業據同案被告Ｇ○○、玄
    ○○、Ｗ○○一致供明在卷，復據證人即博泰保全公司之總經理楊明桂到庭結證
    屬實，並有博泰保全公司之保全契約書、營利事業登記證、服務證明書（員工：
    Ｎ○○、蔡承偉）、八十九年五、六月份現場人員實際執勤時數表各一份附卷可
    稽，足見被告Ｎ○○並非甲○公司之員工。另被告ｃ○○等三十五人均於警訊時
    即均否認在甲○公司店內把玩電子遊戲機具及小鋼珠機具，而分別辯稱如上，且
    同案被告黃正昌、洪一弘、林三奇、梁志文、李金煌、劉清雲、林哲松、何建宏
    、陳建坤、蔡金圍、楊瑞南、李政崇、楊榮源、鍾華珍、賴忠孝、曾俊傑、游孝
    賢、陳水生、葉宗明、林大雄、連武德、吳國華、鄭金萬、洪兆璋、楊世昌、陳
    朝任、沈獻宗、鄭樺麒、黃健益、邱顯誠、李億陽、楊宗翰、林子明、林明華、
    黃書榮、束崇驊、陳俊雄、呂雪鳳、黃瑞德、李經綸、鄭如涵分別於警訊時及檢
    察官偵訊時所為之供詞，亦均未提及被告Ｎ○○、ｃ○○等三十五人有何把玩電
    子遊戲機具及小鋼珠機具之事實，而扣案如附表所示之物亦非被告Ｎ○○等人所
    有，被告Ｎ○○等人復無向同案被告Ｉ○○、Ｐ○○兌換現金之行為，自難僅憑
    被告Ｎ○○等人於查獲時亦在現場或現場附近，即認渠等有上開賭博之犯行，公
    訴意旨，顯有誤會。核被告Ｎ○○等人所為尚與刑法第二百六十七條之常業賭博
    罪及第二百六十六條第一項前段之普通賭博罪之構成要件有間，自難遽以該罪相
    繩。此外，復查無其他積極之證據足以證明被告Ｎ○○等有上開賭博之犯行，原
    審因依前揭意旨，不能證明被告Ｎ○○等犯罪，而諭知無罪之判決。經核於法並
    無違誤，公訴人上訴意旨仍執陳詞謂被告等於查獲時確係在現場，如非在店內把
    玩電子遊戲機具及小鋼珠機具，常人豈有因好奇進入電子遊戲場所參觀或借用廁
    所或找朋友之理？執以指摘原判決不當等語，查天台公司電子遊戲場係經台北縣
    政府核發營利事業登記證，為限制級電子遊戲場業，並經經濟部核發公司執照（
    見原審卷第七七、七八頁），為公眾得出入之場所，在電子遊戲場消費或參觀之
    民眾原則上並無犯罪可言，刑法之所以處罰電子遊戲場業及其玩客，乃因其有賭
    博行為所致，公訴人既不能舉證證明被告等入場，不論在電玩部或小鋼珠部有參
    與賭博之行為，即不能繩以賭博罪責，公訴人上訴顯然無理由，應予駁回。
六、被告Ｎ○○、ｇ○○、ｂ○○、丙○○、乙○○、Ｚ○○、未○○、Ｌ○○、Ｆ
    ○○、Ｄ○○、吳郭秀敏均經合法傳喚，無正當理由不到庭，爰不待其陳述逕行
    判決。
丁、據上論斷，應依刑事訴訟法第第三百六十九條第一項前段、第三百六十四條、第
    二百九十九條第一項前段、第三百零一條第一項、第三百六十八條、第三百七十
    一條，刑法第二條第一項前段、第二百六十七條、第四十一條第一項前段、第三
    十八條第一項第二款，罰金罰鍰提高標準條例第一條前段、第二條，判決如主文
    。
本案經檢察官施慶堂到庭執行職務。
中      華      民      國    九十二    年      三      月    二十六    日
                              臺灣高等法院刑事第三庭
                                  審判長法  官  張  連  財
                                        法  官  張  傳  栗
                                        法  官  黃  金  富
右正本證明與原本無異。
不得上訴。
                                        書記官  江  采  廷
中      華      民      國    九十二    年      三      月    二十八    日
附錄：本案論罪科刑法條全文
刑法第二百六十七條：
以賭博為常業者，處二年以下有期徒刑，得併科一千元以下罰金。
刑法第二百六十六條：
在公共場所或公眾得出入之場所賭博財物者，處一千元以下罰金。但以供人暫時娛樂
之物為賭者，不在此限。
當場賭博之器具與在賭檯或兌換籌碼處之財物，不問屬於犯人與否，沒收之。
（罰金已依罰金罰鍰提高標準條例提高十倍）


司法院資訊處製作；財團法人民間司法改革基金會備份。
